【裁判字號】    99,台抗,361
【裁判日期】    990520
【裁判案由】    聲請拍賣抵押物強制執行聲明異議
【裁判全文】
最高法院民事裁定              九十九年度台抗字第三六一號
再抗告人  甲○○
代 理 人  林志豪律師
上列再抗告人因與乙○○間聲請拍賣抵押物強制執行聲明異議事
件，對於中華民國九十九年二月二十六日台灣高等法院裁定（九
十九年度抗字第二三一號），提起再抗告，本院裁定如下：
    主  文
原裁定廢棄，應由台灣高等法院更為裁定。
    理  由
本件相對人乙○○以其業以再抗告人為被告，提起台灣士林地方
法院（下稱士林地院）九十八年度訴字第六一三號債務人異議之
訴等訴訟為由，依強制執行法第十八條第二項規定，向士林地院
聲請於該訴訟事件終結前，停止士林地院九十八年度司執字第九
六○一號拍賣抵押物強制執行事件之執行程序，經士林地院九十
八年度聲字第六九八號裁定准許。嗣上開士林地院九十八年度訴
字第六一三號事件判決相對人敗訴確定，士林地院乃對相對人續
為強制執行，相對人對之聲明異議，士林地院司法事務官以裁定
將其異議駁回，相對人復對之提出異議，士林地院認其異議為有
理由，將該司法事務官所為裁定廢棄，再抗告人不服，對之提起
抗告。原法院以相對人之訴固經判決敗訴確定，惟士林地院九十
八年度訴字第六一三號事件，另依第三人馥名電機企業股份有限
公司之訴，命再抗告人將系爭抵押權登記塗銷。是於塗銷抵押權
登記之訴確定時，始能確認上開執行事件之執行名義即拍賣抵押
物裁定是否失其基礎。倘未待確定即續為強制執行，而嗣後確定
再抗告人應塗銷系爭抵押權登記，將使相對人生無法回復之損害
，顯有違法院裁定停止執行程序之意旨，自不得續為強制執行為
由，將再抗告人之抗告駁回。
惟查士林地院九十八年度聲字第六九八號裁定之聲請人為相對人
乙○○，相對人為再抗告人，其主文為「聲請人供擔保新台幣六
十五萬元後，本院九十八年司執字第九六○一號執行事件之強制
執行程序，於本院九十八年訴字第六一三號事件判決確定、和解
或撤回起訴前應暫予停止」，而相對人所提起之士林地院九十八
年度訴字第六一三號事件，業受敗訴判決確定，上開停止執行裁
定之停止執行事由，自已消滅，除另有需停止執行之情事外，即
應續為強制執行。原法院見未及此，遽以前揭理由謂本件不得續
為強制執行，爰為再抗告人不利之裁定，自有可議。再抗告意旨
，指摘原裁定違背法令，聲明廢棄，非無理由。
據上論結，本件再抗告為有理由。依強制執行法第三十條之一，
民事訴訟法第四百九十五條之一第二項、第四百七十七條第一項
、第四百七十八條第二項，裁定如主文。
中    華    民    國  九十九  年    五    月   二十   日
                      最高法院民事第六庭
                          審判長法官  劉  福  來
                                法官  陳  國  禎
                                法官  陳  重  瑜
                                法官  吳  麗  女
                                法官  簡  清  忠
本件正本證明與原本無異
                                      書  記  官
中    華    民    國  九十九  年    六    月    一    日
                                                      Q

司法院資訊處製作；財團法人民間司法改革基金會備份。
